【裁判字號】    99,撤緩,35
【裁判日期】    990723
【裁判案由】    聲請撤銷緩刑
【裁判全文】
臺灣苗栗地方法院刑事裁定              99年度撤緩字第35號
聲  請  人  臺灣苗栗地方法院檢察署檢察官
受  刑  人  甲○○
上列聲請人因受刑人犯竊盜案件（臺灣新竹地方法院98年度審竹
簡字第1032號），聲請撤銷緩刑之宣告（99年度執聲丁字第349
號），本院裁定如下：
    主  文
甲○○之緩刑宣告撤銷。
    理  由
一、聲請意旨略以：受刑人甲○○因犯竊盜案件，經臺灣新竹地
    方法院以98年度審竹簡字第1032號刑事簡易判決（偵查案號
    ：臺灣新竹地方法院檢察署98年偵字第5268號）判處拘役30
    日，緩刑2 年，於98年10月22日確定在案；乃於緩刑期前即
    99年2 月10日更犯竊盜罪，經臺灣新竹地方法院於99年3 月
    22日以99年度苗簡字第246 號刑事簡易判決判處拘役30日，
    於99年4 月12日確定，足認原宣告之緩刑難收其預期效果，
    而有執行刑罰之必要；核該受刑人所為，已合於刑法第75條
    之1 第1 項第1 款所定撤銷緩刑宣告之原因，爰依刑事訴訟
    法第476 條之規定，聲請撤銷其緩刑之宣告等語。
二、按緩刑之宣告應撤銷者，由受刑人所在地或其最後住所地之
    地方法院檢察官聲請該法院裁定之，刑事訴訟法第476 條規
    定甚明。次按受緩刑之宣告，於緩刑期前因故意犯他罪，而
    在緩刑期內受6 月以下有期徒刑、拘役或罰金之宣告確定，
    足認原宣告之緩刑難收其預期效果，而有執行刑罰之必要者
    ，得撤銷其宣告；前開撤銷之聲請，於判決確定後6 月以內
    為之，刑法第75條第2 項、第75條之1 第1 項第1 款及第2
    項分別定有明文。而緩刑宣告是否得撤銷，除須符合刑法第
    75條之1 第1 項各款之要件外，本條並採裁量撤銷主義，賦
    予法院撤銷與否之權限，特於第1 項規定實質要件為「足認
    原宣告之緩刑難收其預期效果，而有執行刑罰之必要」，供
    作審認之標準。亦即於上揭「得」撤銷緩刑之情形，法官應
    依職權本於合目的性之裁量，妥適審酌被告所犯前後數罪間
    ，關於法益侵害之性質、再犯之原因、違反法規範之情節是
    否重大、被告主觀犯意所顯現之惡性及其反社會性等情，是
    否已使前案原為促使惡性輕微之被告或偶發犯、初犯改過自
    新而宣告之緩刑，已難收其預期之效果，而確有執行刑罰之
    必要。
三、臺灣新竹地方法院99年度審竹簡字第246 號刑事簡易判決係
    於99年4 月12日確定，此有上開判決書之正本及臺灣高等法
    院被告前案紀錄表在卷可稽，而聲請人係於99年6 月11日向
    本院提出本件聲請，亦有卷附聲請書上本院收文章戳可憑。
    又受刑人於聲請人為本件聲請時之住所地在苗栗縣竹南鎮公
    義里4 鄰公館31之1 號，復有其個人基本資料查詢結果1 紙
    附卷可參，是本院就上開撤銷緩刑之聲請，自得加以審究，
    先予敘明。
四、經查
（一）受刑人甲○○前因犯竊盜案件（下稱前案），經臺灣新竹
      地方法院以98年度審竹簡字第1032號刑事簡易判決（偵查
      案號：臺灣新竹地方法院檢察署98年偵字第5268號）判處
      拘役30日，如易科罰金，以新臺幣1 千元折算1 日，緩刑
      2 年，緩刑期內付保護管束，並應向指定之政府機關、政
      府機構、行政法人、社區或其他符合公益目的之機構或團
      體，提供50小時之義務勞，於99年2 月22日確定在案；乃
      於緩刑期前即99年2 月10日更犯竊盜罪（下稱後案），經
      臺灣新竹地方法院於99年3 月22日以99年度審竹簡字第24
      6 號刑事簡易判決判處拘役30日，如易科罰金，以新臺幣
      1 千元折算1 日，於99年4 月12日確定等情，有上開判決
      書及臺灣高等法院被告前案紀錄表各1 份在卷足佐，是受
      刑人係於緩刑期前故意犯他罪，而在緩刑期內受6 月以下
      有期徒刑之宣告確定，至堪認定。
（二）本院審酌受刑人所犯前後2 案犯罪類型、侵害法益及手段
      相同，均係意圖為自己不法之所有，於行經他人住處周遭
      ，趁無人注意而竊取他人之物。雖受刑人於前案所犯係竊
      盜未遂，且於後案所竊取之物價值甚微；惟查，受刑人自
      96年起已有多次竊盜犯行，素行已非良善，猶未能警惕，
      再於98年7 月8 日及99年2 月10日分別犯本件之前、後2
      案，足見其自制能力尚有未足。又本件受刑人所犯後案之
      犯罪時間（99年2 月10日）係在前案判決時間即99年1 月
      15日之後，可徵後案係於前案偵審程序中再犯，其惡性及
      再犯性較非於前案偵審程序中再犯者重大。受刑人不思憑
      恃己力獲致生活所需，率爾竊取財物侵犯他人財產法益，
      價值觀念已有偏差，復於前案犯罪時間未距8 月，即又犯
      後案罪質相同之竊盜罪，顯見受刑人法治觀念薄弱，自身
      反省能力不足，原前案以受刑人「因一時失慮致罹刑典，
      經此次偵查程序及科刑之教訓後，應已知所警惕，相信不
      會再犯」而予以宣告之緩刑已難收其預期效果，而有執行
      刑罰之必要。故本件與刑法第75條之1 第1 項第1 款之規
      定相符，聲請人之聲請核屬允當，應予准許，爰裁定撤銷
      受刑人緩刑之宣告。
五、據上論斷，依刑事訴訟法第476 條，裁定如主文。
中    華    民    國    99    年    7     月    23    日
                  刑事第一庭  法  官  周靜妮
以上正本與原本無異
如不服本裁定應於送達後5日內向本院提出抗告狀
                              書記官  巫  穎
中    華    民    國    99    年    7     月    23    日

司法院資訊處製作；財團法人民間司法改革基金會備份。
